【裁判字號】    98,簡上,847
【裁判日期】    980821
【裁判案由】    毒品危害防制條例
【裁判全文】
臺灣板橋地方法院刑事判決             98年度簡上字第847號
上  訴  人
即  被  告  甲○○
上列被告因違反毒品危害防制條例案件，不服本院於中華民國98
年5 月19日所為98年度簡字第3250號刑事簡易第一審判決（聲請
簡易判決處刑案號：98年度毒偵字第2014號），本院管轄第二審
之合議庭判決如下：
    主  文
上訴駁回。
    事  實
一、甲○○前因施用毒品案件，經本院裁定送勒戒處所觀察、勒
    戒後，認無繼續施用毒品之傾向，於民國92年7 月18日執行
    完畢釋放出所，並由臺灣板橋地方法院檢察署檢察官以92年
    度毒偵字第2166號為不起訴處分確定。復於前開觀察勒戒執
    行完畢釋放後5 年內又因施用毒品案件，經本院於96年2 月
    8 日以95年度簡字第7955號判決判處有期徒3 月確定，嗣經
    減刑為有期徒刑1 月又15日，並於96年7 月16日因減刑執行
    完畢出監（本案構成累犯）。猶未知悔改，復基於施用第二
    級毒品甲基安非他命之犯意，於98年2 月3 日下午5 時15分
    許為警採尿回溯96小時內之某時，在其位於臺北縣中和市○
    ○路734 之3 號之住處內，以將甲基安非他命置於吸食器內
    加熱後吸食其煙氣之方式，施用第二級毒品甲基安非他命1
    次。嗣於98年2 月3 日下午3 時許，在上開住處，因另案通
    緝為警查獲，並經其自願接受採尿送驗，結果呈甲基安非他
    命陽性反應，因而查悉上情。
二、案經臺北縣政府警察局中和分局移送臺灣板橋地方法院檢察
    署檢察官偵查後聲請以簡易判決處刑。
    理  由
一、上揭犯罪事實，迭據被告甲○○於偵查及本院審理中坦承不
    諱，僅陳稱就其施用甲基安非他命之確切時間已無印象。按
    甲基安非他命經口服投與後，約70% 於24小時內自尿中排出
    ，約90% 於96小時內自尿中排出，由於目前國內尿液中甲基
    安非他命之檢驗僅為鑑定其是否呈陽性反應，尚未定其含量
    ，且甲基安非他命成分之檢出，與其投與方式、投與量、個
    人體質、採尿時間與檢測儀器之精密度等諸多因素有關，因
    此僅憑尿液中呈甲基安非他命陽性反應，並無法確實推算吸
    食時間距採集時間之長短，惟依上述資料推斷，最長可能不
    會超過4 日即96小時，此經行政院衛生署藥物食品檢驗局於
    81年2 月8 日以（81）藥檢壹字第001156號函釋明在案。本
    件被告於為警查獲後採集其尿液檢體，經以氣相層析質譜儀
    分析法檢驗，呈現甲基安非他命陽性反應，有臺灣檢驗科技
    股份有限公司98年2 月17日濫用藥物檢驗報告1 紙附卷可稽
    （附於98年度毒偵字第2014號偵查卷第6 頁），足徵被告於
    98年2 月3 日下午5 時15分許為警採尿前回溯96小時內某時
    ，確有施用甲基安非他命1 次之事實。又被告有事實欄所示
    之施用毒品前科，有臺灣高等法院被告前案紀錄表1 份附卷
    可憑，被告係於觀察、勒戒執行完畢釋放後5 年內，復因施
    用第二級毒品犯行經法院判處罪刑確定後，再為本案施用第
    二級毒品之犯行明確，核與毒品危害防制條例第20條規定之
    「初犯」或「5 年後再犯」之情形有別，自應依法論科（最
    高法院95年度第7 次刑事庭會議決議內容參照）。
二、按甲基安非他命為毒品危害防制條例第2 條第2 項第2 款明
    定之第二級毒品。核被告所為，係犯毒品危害防制條例第10
    條第2 項之施用第二級毒品罪。其持有第二級毒品之低度行
    為，為施用之高度行為所吸收，不另論罪。又被告有如事實
    欄所示之犯罪科刑執行情形，有前引臺灣高等法院被告前案
    紀錄表可佐，其於有期徒刑執行完畢後5 年內，故意再犯本
    件有期徒刑以上之罪，為累犯，應依刑法第47條第1 項之規
    定加重其刑。原審因依現存之證據，已足認定被告犯罪，經
    檢察官之聲請，不經通常審判程序，逕以簡易判決處刑，並
    依刑事訴訟法第449 條第1 項前段、第3 項、第454 條第2
    項（原審贅引刑事訴訟法第450 條第1 項），毒品危害防制
    條例第10條第2 項，刑法第11條前段、第47條第1 項、第41
    條第1 項前段之規定，並審酌被告前曾因施用毒品受觀察勒
    戒之處遇，仍不能戒除毒癮，再次漠視法令而犯本罪，惟其
    施用毒品所生之危害，實以自戕身心健康為主，對於他人生
    命、身體、財產等法益，尚無明顯而重大之實害，兼衡其犯
    罪之動機、目的、手段、犯罪坦承犯行之態度等一切情狀，
    量處有期徒刑5 月，並諭知易科罰金之折算標準，其認事用
    法均無違誤，量刑亦屬妥適。被告上訴雖稱其係因工作及經
    濟之壓力，一時不慎方施用毒品，並未造成他人之損害，認
    原審量刑過重，求予撤銷改判或請求准予改服社會勞役云云
    。惟按關於刑之量定，係實體法上賦予法院得為自由裁量之
    事項，倘其未有逾越法律所規定之範圍，或濫用其權限，即
    不得任意指摘為違法，被告雖就原審法院適法範圍裁量權之
    行使為爭執，惟原審量定刑期，已審酌前述各項犯罪情狀，
    並無失出，被告指摘原審量刑過重，求予撤銷改判，為無理
    由。復按98年1 月21日修正公布之刑法第41條第2 項固規定
    ：「依前項規定得易科罰金而未聲請易科罰金者，得以提供
    社會勞動6 小時折算1 日，易服社會勞動。」惟依刑法施行
    法第10條之2 之規定，前開刑法第41條第2 項之規定係自98
    年9 月1 日施行，現仍無該條規定之適用，被告請求易服社
    會勞動，亦屬於法無據，從而本件上訴自應駁回。
據上論斷，應依刑事訴訟法第455 條之1 第1 項、第3 項、第
368 條，判決如主文。
本案經檢察官馬中人到庭執行職務。
中    華    民    國    98    年    8     月    21    日
                  刑事第二十庭  審判長法  官  吳冠霆
                                      法  官  廖怡貞
                                      法  官  吳佳穎
以上正本證明與原本無異
不得上訴。
                                      書記官  黃炎煌
中    華    民    國    98    年    8     月    21    日
附錄本案論罪科刑法條全文：
毒品危害防制條例第10條
施用第一級毒品者，處6 月以上5 年以下有期徒刑。
施用第二級毒品者，處 3 年以下有期徒刑。


司法院資訊處製作；財團法人民間司法改革基金會備份。
